臺灣嘉義地方法院刑事判決　　　　　　　 96年度訴字第325號
公　訴　人　臺灣嘉義地方法院檢察署檢察官
被　　　告　丙○○
　　　　　　　　　　號
選任辯護人　王正明律師
被　　　告　甲○○
選任辯護人　何永福律師
上列被告等因違反槍砲彈藥刀械管制條例案件，經檢察官提起公
訴（96年度偵字第1339號），本院判決如下：
    主  文
丙○○所犯如附表一所示之罪，各處如附表一所示之刑。應執行
有期徒刑年捌月，併科罰金新台幣拾萬元，罰金如易服勞役，
以新台幣壹仟元折算壹日；扣案如附表一所示之改造手槍及子彈
，均沒收。
甲○○所犯如附表二所示之罪，各處如附表二所示之刑。應執行
有期徒刑年肆月，併科罰金新台幣玖萬元，罰金如易服勞役，
以新台幣壹仟元折算壹日，扣案如附表二所示之改造手槍及子彈
，均沒收。
    事  實
一、緣於民國95年3 、4 月間，丁○○（由本院另案審理）受友
    人賴聰敏所託，代為保管賴聰敏藏置於嘉義縣中埔鄉○○○
    道路旁鐵皮屋，由仿BERETTA 廠84型、M9型及92FS型半自動
    手槍製造之槍枝換裝土造金屬槍管而成具有殺傷力之改造手
    槍3 枝（槍枝管制編號分別為：0000000000、0000000000、
    0000000000），及土造子彈54顆，未經許可而寄藏上開槍彈
    。丙○○、甲○○均明知未經主管機關許可，不得持有具殺
    傷力之手槍、子彈，惟因丁○○向丙○○借貸，經丙○○要
    求須提供物品以為擔保，丁○○遂：（一）於96年1 月初某
    日，交付槍枝管制編號為0000000000 號 之改造手槍及土造
    子彈50顆予丙○○（其中2 顆經鑑定認不具殺傷力）；丙○○於收受後，即持該改造手槍及子彈前往甲○○位於嘉義市
    ○○路102 號5 樓之住處（下稱「德安路住處」），央求甲○○共同尋覓地點藏放，甲○○遂基於與丙○○共同持有槍
    彈之犯意聯絡，在丙○○之提議下，與其一同前往嘉義縣民
    雄鄉頂崙村崙仔頂之玄明宮（下稱「玄明宮」），將該槍彈
    藏放於玄明宮之香爐旁；（二）96年1 月中旬某日，丁○○
    復將槍枝管制編號為0000000000號之改造手槍及土造子彈4
    顆（經鑑定認均具殺傷力）交予丙○○，丙○○隨即持上開
    槍彈前往甲○○之德安路住處，於告知甲○○後，將上開槍
    彈放置於甲○○德安路住處1 樓「假日護膚中心」後方房間
    內之電腦櫃中；（三）間隔2 、3 日後，丁○○又將槍枝管
    制編號為0000000000號之改造手槍交予丙○○，惟丁○○嗣
    後藉故將該槍取回，並將該槍藏置於嘉義縣中埔鄉吳鳳橋下
    。嗣於96年2 月6 日，為警循線查獲，並於丙○○、甲○○
    之先後帶領下，在德安路住處1 樓起出槍枝管制編號000000
    0000之改造手槍以及土造子彈4 顆，並於玄明宮香爐旁起出
    槍枝管制編號為0000000000之改造手槍以及土造子彈50顆；
    復因丙○○供陳槍枝管制編號0000000000號之改造手槍已由
    丁○○取回，而為警循線於丁○○之帶領下，在嘉義縣中埔
    鄉吳鳳橋下，起出上開改造手槍，因而查悉上情。
二、案經嘉義縣警察局竹崎分局報請臺灣嘉義地方法院檢察署檢
    察官偵查起訴。
    理  由
一、前開事實，業據被告丙○○、甲○○坦承不諱（見本院卷第
    180 至181 頁，以及第197 、200 頁），且有證人丁○○於
    警詢以及偵查中之證述（見偵卷第40至43頁、24至29頁），
    證人即查獲本案之竹崎分局員警乙○○、戊○○於偵查及本
    院審理中之證述（見偵卷第63至64頁、本院卷第137 至151
    頁），以及查獲現場照片8 張（見警卷第12至15頁）在卷可
    佐。此外並有槍枝管制編號分別為0000000000、0000000000
    、0000000000之改造手槍3 枝，以及子彈54顆扣案可憑（其
    中槍枝管制編號0000000000號之改造手槍係另案扣押於丁○○涉嫌違反槍砲彈藥刀械管制條例案）；其中：（一）槍枝
    管制編號為0000000000號之改造手槍，係由仿BERETTA 廠M9
    型半自動手槍製造之槍枝換裝土造金屬槍管而成之改造手槍
    ，機械性能良好，可擊發適用子彈，認具殺傷力，土造子彈
    50顆經採樣16顆試射，1 顆雖可擊發但不具動能，1 顆無法
    擊發，其餘均可擊發，認具殺傷力；以上有內政部警政署96
    年3 月5 日刑鑑字第0960024421號槍彈鑑定書在卷足稽（見
    偵卷第57至61頁）；（二）槍枝管制編號為0000000000號之
    改造手槍，係由仿BERETTA 廠84型半自動手槍製造之槍枝換
    裝土造金屬槍管而成之改造手槍，經檢視欠缺抓子鉤，惟不
    影響槍枝擊發功能，仍可擊發適用子彈，認具殺傷力，土造
    子彈4 顆，經採樣1 顆試射，可擊發，認具殺傷力，有同上
    鑑定書在卷可憑；（三）槍枝管制編號為0000000000號之改
    造手槍，則係由仿BERETTA 廠92FS型半自動手槍製造之槍枝
    換裝土造金屬槍管而成之改造手槍，機械性能良好，可擊發
    適用子彈，認具殺傷力，亦有內政部警政署96年3 月1 日刑
    鑑字第0960024423號槍彈鑑定書在卷可憑（見偵卷第44至46
    頁）。綜上事證，堪認被告2 人之自白均與事實相符，本件
    事證明確，被告2 人之犯行均堪認定，應予依法論科。
二、論罪科刑：
(一)槍砲彈藥刀械管制條例所稱「持有」，係指為自己占有槍砲
    、子彈，置於自己實力支配下之意；所謂「寄藏」，係指受
    寄他人之槍砲、子彈，為之隱藏而言；若槍彈係由他人交付
    作為借款之擔保物，其既因借貸而質押於犯罪行為人處，犯
    罪行為人即非受他人委託而為之隱藏，而係為自己占有之意
    而持有槍彈，應論以持有手槍、子彈之罪（最高法院93年度
    台上字第4352號判決意旨參照）。是核被告丙○○、甲○○
    上揭犯罪事實欄（一）、（二）所為，均係犯槍砲彈藥刀械
    管制條例第8 條第4 項之未經許可持有可發射子彈具殺傷力
    之改造手槍，以及未經許可持有具殺傷力之子彈罪，渠等上
    開所為，均係以一行為同時持有改造手槍及子彈，而觸犯構
    成要件不同之罪，為想像競合犯，均應從一重論以槍砲彈藥
    刀械管制條例第8 條第4 項之未經許可持有可發射子彈具殺
    傷力之改造手槍2 罪；被告丙○○上揭犯罪事實欄（三）所
    為，則係犯槍砲彈藥刀械管制條例第8 條第4 項之未經許可
    持有可發射子彈具殺傷力之改造手槍罪。被告丙○○所犯上
    開3 罪，以及被告甲○○所犯上開2 罪，均犯意各別、行為
    互異，故均應予以分論併罰。被告2 人之辯護人雖均主張：
    本件被告2 人持有上述槍彈，係屬接續行為，並非數罪併罰
    ；惟按，接續犯係基於單一之犯意，以單一行為之數個舉動
    ，接續進行同一犯罪，即數行為於同時同地或密切接近之時
    地實施，侵害同一之法益，各行為之獨立性極為薄弱，依一
    般社會健全觀念，在時間差距上，難以強行分開，在刑法評
    價上，以視為數個舉動之接續施行，合為包括之一行為予以
    評價，較為合理，始屬接續犯，而為包括之一罪（最高法院
    86 年 度台上字第3295號判例、91年度台非字第295 號判決
    意旨參照）；就本件而言，丁○○係分別於96年1 月初、同
    年1 月中旬，以及再過2 、3 日後，分3 次交付犯罪事實欄
    所載槍彈予被告丙○○，其間間隔半月或數日，難認時間密
    接；且被告丙○○曾於警詢中自承：「因為他（指丁○○）
    跟我說他缺錢，需要本錢做生意，因此我分三次拿錢給他，
    一共借他十幾萬元，每次借錢給他，他就拿一把手槍連同子
    彈放在我這邊抵押，以取得我對他的信任。」（見警卷第4
    頁），足認被告丙○○並非基於單一之犯意持有本案三批槍
    彈；另就被告甲○○而言，其係於被告丙○○自丁○○處取
    得第一、二批槍彈後，始先後經由被告丙○○之告知而知悉
    有該等槍彈，並與被告丙○○共同尋覓地點藏放而持有之，
    更難認其自始即基於單一之犯意持有第一、二批槍彈；故辯
    護人主張被告2 人數次所為應屬接續犯，尚無足採。又被告
    2 人就犯罪（一）、（二）部分，有犯意聯絡及行為分擔，
    均應論以共同正犯。
(二)被告2 人及其辯護人另主張：渠等係自首，得依槍砲彈藥刀
    械管制條例第18條第1 項減輕或免除其刑；惟查，本件係因
    丁○○前曾涉嫌違反槍砲彈藥刀械管制條例，員警依嘉義地
    方法院檢察署檢察官核發之通訊監察書監察丁○○之電話時
    ，發現其與被告丙○○之通聯內容提及手槍，遂以被告丙○○涉有違反槍砲彈藥刀械管制條例之嫌，而向本院聲請核發
    搜索票，並於96年2 月6 日至被告丙○○位於嘉義縣水上鄉
    寬士村13鄰崎子頭28之157 號之住處搜索，因在上開住處未
    查扣到槍彈，被告丙○○供陳係將槍彈放置於住在嘉義市○
    區○○路102 號之友人「阿諒」（即被告甲○○）處，員警
    遂在丙○○之帶領下赴甲○○德安街住處，並在被告甲○○
    、丙○○2 人之帶領下起出第一、二批槍彈；以上有證人即
    本案承辦員警乙○○、戊○○於本院審理中之證詞（見本院
    卷第136至151 頁），以及本院96年度聲搜字第207 號卷附
    偵查報告、通訊監察書、監察譯文表、搜索票在卷可稽；堪
    認被告2 人均係在有偵查犯罪職權之員警知悉渠等涉有本案
    犯嫌後，始坦承犯行並帶同員警起出槍彈，顯不合於槍砲彈
    藥刀械管制條例第18條第1 項所定自首之要件，而不得據以
    減輕刑責。被告丙○○另主張：其於偵查、審理中自白，並
    供述全部槍彈之來源及去向，應得依同上條文第4 項減輕或
    免除其刑；經查，槍砲彈藥刀械管制條例第18條第4 項前段
    係規定：「犯本條例之罪，於偵查或審判中自白，並供述全
    部槍砲、彈藥、刀械之來源及去向，因而查獲或因而防止重
    大危害治安事件之發生者，減輕或免除其刑。」該條文既謂
    「並」供述全部槍砲、彈藥、刀械之來源「及」「去向」，
    自係指已將槍械、彈藥移轉與他人持有之情形而言，不包括
    仍為自己持有之情形在內，亦即若槍枝尚未移轉他人持有，
    即無「去向」可言（最高法院93年度台上字第596 號判決、
    93年度台上字第4223號判決、94年度台上字第6036號判決意
    旨參照）；而本件被告丙○○、甲○○2 人所持有之第一、
    二批槍彈，迄至警方查獲時，均仍在渠等之共同持有中，顯
    與前引條文需供述槍彈去向之要件不符，尚不得據以減輕或
    免除其刑；至於被告丙○○所持有槍枝管制編號0000000000
    號之改造手槍（即上揭犯罪事實（三）部分），在警方查獲
    前已由丁○○取回，亦即已移轉予丁○○持有，而被告丙○○曾於96年2 月6 日警詢中自白稱：丁○○曾拿3 把槍作為
    抵押，事後他說有找到買主，先拿一把手槍回去賣（見警卷
    第3 頁），警方進而在丁○○之帶領下，於96年2 月7 日16
    時30分許，在嘉義縣中埔鄉八掌溪吳鳳橋下找到上開改造手
    槍，有丁○○於警詢中之供述（見偵卷第42頁），以及證人
    戊○○於本院審理中之證述（見本院卷第149 頁）在卷足憑
    ；堪認被告丙○○就犯罪事實（三）部分，確於偵查中自白
    ，並供述該枝改造手槍之來源及去向，且因而查獲該手槍，
    是就其此部分之犯行，應依槍砲彈藥刀械管制條例第18條第
    4 項前段之規定，減輕其刑。
(三)爰審酌被告丙○○高職畢業之智識程度，前從事臨時工，與
    父母親同住之生活狀況，於本件犯行前並無其他犯罪紀錄，
    素行尚可，及其係因借款予丁○○而收受上開槍彈作為擔保
    ，並未持以犯罪，犯後於偵查及本院審理中均坦承犯罪，態
    度良好；另審酌被告甲○○國中畢業之智識程度，前擔任油
    漆工，與太太、2 名子女同住之生活狀況，於本件犯行前未
    曾因故意犯罪，素行尚可，及其係基於朋友之誼而受被告丙○○之託與之共同藏放本件槍彈，涉案程度較輕，惟其偵查
    中否認部分犯行，迄至本院審理中始坦承全部犯罪，態度尚
    可；另考量被告2 人持有之槍彈數量非寡，對社會所生潛在
    危害非輕等一切情狀，就被告丙○○所犯3 罪，以及被告甲○○所犯2 罪，各量處如附表一、二所示之刑，並分別定其
    應執行之刑如主文所示，另均諭知罰金易服勞役之折算標準
    ，以示懲儆。
(四)扣案槍枝管制編號為0000000000號之改造手槍，經鑑定具殺
    傷力；子彈50顆，經採樣16顆試射，尚餘34顆，認具殺傷力
    。槍枝管制編號為0000000000號之改造手槍，經鑑定認具殺
    傷力；子彈4 顆，經採樣1 顆試射，尚餘3 顆，認具殺傷力
    。槍枝管制編號為0000000000號之改造手槍，經鑑定亦認具
    殺傷力。以上均如前述，並有前引2 份內政部警政署槍彈鑑
    定書在卷足稽，堪認前述槍彈均屬違禁物，不問屬於犯人與
    否，均應依刑法第38條第1 項第1 款之規定，於被告2 人所
    犯各罪之主刑項下分別宣告沒收。又經試射無法擊發而認不
    具殺傷力之子彈1 顆，以及經試射原不具殺傷力之子彈所餘
    彈殼1 個、原具殺傷力之子彈所餘彈殼15個，均非屬違禁物
    ，爰不予宣告沒收，附此敘明。
據上論斷，應依刑事訴訟法第299條第1項前段，槍砲彈藥刀械管
制條例第8條第4項、第12條第4項、第18條第4項前段，刑法第11
條前段、第28條、第55條、第42條第3項前段、第38條第1項第1
款、第51條第5款、第7款，判決如主文。
本案經檢察官陳志川到庭執行職務。
中　　華　　民　　國　　96　　年　　8 　　月　　31　　日
　　　　　　　　　刑事第三庭  審判長法　官　陳 仁 智
                                    法　官　鄭 雅 文
                                    法  官  陳 蒨 儀
上列正本證明與原本無異。
如不服本判決，應於判決送達後十日內向本院提出上訴狀，上訴
書狀依法應敘述具體理由，如未敘述具體理由者，應於上訴期間
屆滿後二十日內補提理由書於本院（均應附繕本）。
中　　華　　民　　國　　96　　年　　9 　　月　　3 　　日
                                    書記官  楊 國 色
附錄本判決論罪法條：
槍砲彈藥刀械管制條例第8條：
未經許可，製造、販賣或運輸鋼筆槍、瓦斯槍、麻醉槍、獵槍、
空氣槍或第4 條第1 項第1 款所定其他可發射金屬或子彈具有殺
傷力之各式槍砲者，處無期徒刑或5 年以上有期徒刑，併科新臺
幣1千萬元以下罰金。
未經許可，轉讓、出租或出借前項所列槍枝者，處5 年以上有期
徒刑，併科新臺幣1 千萬元以下罰金。
意圖供自己或他人犯罪之用，而犯前二項之罪者，處無期徒刑或
7年以上有期徒刑，併科新臺幣 1 千萬元以下罰金。
未經許可，持有、寄藏或意圖販賣而陳列第1 項所列槍枝者，處
3 年以上10年以下有期徒刑，併科新臺幣700 萬元以下罰金。
第1項至第3項之未遂犯罰之。
槍砲彈藥刀械管制條例第12條：
未經許可，製造、販賣或運輸子彈者，處1 年以上7 年以下有期
徒刑，併科新台幣500 萬元以下罰金。
未經許可，轉讓、出租或出借子彈者，處6 月以上5 年以下有期
徒刑，併科新台幣300 萬元以下罰金。
意圖供自己或他人犯罪之用，而犯前二項之罪者，處3 年以上10
年以下有期徒刑，併科新台幣700 萬元以下罰金。
未經許可，持有、寄藏或意圖販賣而陳列子彈者，處5 年以下有
期徒刑，併科新台幣300 萬元以下罰金。
第1 項至第3 項之未遂犯罰之。
 附表一：被告丙○○所犯罪名及所處之刑一覽表
┌─┬───────┬───────┬───────────┐
│編│   罪    名   │   宣  告  刑 │   應  沒  收  之  物 │
│號│              │              │                      │
├─┼───────┼───────┼───────────┤
│1.│共同未經許可，│有期徒刑3 年4 │仿BERETTA 廠M9型半自動│
│  │持有可發射子彈│月，併科罰金新│手槍製造之槍枝換裝土造│
│  │具有殺傷力之改│台幣8 萬元，罰│金屬槍管而成之改造手槍│
│  │造手槍        │金如易服勞役，│1 枝（槍枝管制編號：  │
│  │              │以新台幣1 千元│0000000000號）、土造子│
│  │              │折算1日       │彈34顆                │
├─┼───────┼───────┼───────────┤
│2.│共同未經許可，│有期徒刑3 年2 │仿BERETTA 廠84型半自動│
│  │持有可發射子彈│月，併科罰金新│手槍製造之槍枝換裝土造│
│  │具有殺傷力之改│台幣6 萬元，罰│金屬槍管而成之改造手槍│
│  │造手槍        │金如易服勞役，│1 枝（槍枝管制編號：  │
│  │              │以新台幣1 千元│0000000000號）、土造子│
│  │              │折算1 日      │彈3顆                 │
├─┼───────┼───────┼───────────┤
│3.│未經許可，持有│有期徒刑2 年，│仿BERETTA 廠92FS型半自│
│  │可發射子彈具有│併科罰金新台幣│動手槍製造之槍枝換裝土│
│  │殺傷力之改造手│3 萬元，罰金如│造金屬槍管而成之改造手│
│  │槍            │易服勞役，以新│槍1 枝（槍枝管制編號：│
│  │              │台幣1 千元折算│0000000000號）        │
│  │              │1日           │                      │
└─┴───────┴───────┴───────────┘
 附表二：被告甲○○所犯罪名及所處之刑一覽表
┌─┬───────┬───────┬───────────┐
│編│   罪    名   │   宣  告  刑 │   應  沒  收  之  物 │
│號│              │              │                      │
├─┼───────┼───────┼───────────┤
│1.│共同未經許可，│有期徒刑3 年2 │仿BERETTA 廠M9型半自動│
│  │持有可發射子彈│月，併科罰金新│手槍製造之槍枝換裝土造│
│  │具有殺傷力之改│台幣8 萬元，罰│金屬槍管而成之改造手槍│
│  │造手槍        │金如易服勞役，│1 枝（槍枝管制編號：  │
│  │              │以新台幣1 千元│0000000000號）、土造子│
│  │              │折算1 日      │彈34顆                │
├─┼───────┼───────┼───────────┤
│2.│共同未經許可，│有期徒刑3 年1 │仿BERETTA 廠84型半自動│
│  │持有可發射子彈│月，併科罰金新│手槍製造之槍枝換裝土造│
│  │具有殺傷力之改│台幣6 萬元，罰│金屬槍管而成之改造手槍│
│  │造手槍        │金如易服勞役，│1 枝（槍枝管制編號：  │
│  │              │以新台幣1 千元│0000000000號）、土造子│
│  │              │折算1 日      │彈3顆                 │
└─┴───────┴───────┴───────────┘
